臺灣臺中地方法院刑事裁定
111年度聲字第2179號
聲  請  人  臺灣臺中地方檢察署檢察官
受  刑  人  陳任廷




上聲請人因受刑人數罪併罰有二裁判以上，聲請定其應執行之刑
（111年度執聲字第1565號、111年度執字第5586號），本院裁定
如下：
    主    文
陳任廷所犯如附表所示之罪，所處如附表所示之刑，應執行有期
徒刑壹年陸月。
    理    由
一、聲請意旨略以：受刑人陳任廷犯數罪，先後經判決確定如附
    表，應依刑法第53條、第51條第5款，定應執行之刑，爰依
    刑事訴訟法第477條第1項之規定聲請裁定。
二、按數罪併罰，有2裁判以上者，依刑法第51條規定，定其應
    執行之刑，刑法第53條定有明文。又數罪併罰，分別宣告其
    罪之刑，宣告多數有期徒刑者，於各刑中之最長期以上，各
    刑合併之刑期以下，定其刑期。但不得逾30年，刑法第51條
    第5款亦定有明文。復按裁判確定前犯數罪者，併合處罰之
    。但有下列情形者，不在此限：㈠得易科罰金之罪與不得易
    科罰金之罪。又前項但書情形，受刑人請求檢察官聲請定應
    執行刑者，依第51條規定定其應執行之刑。刑法第50條第1
    項第1款、第2項明揭此旨。另因數罪併罰中之一罪，依刑法
    規定得易科罰金，若因與不得易科之他罪併合處罰結果而不
    得易科罰金時，原可易科部分所處之刑，自亦無庸為易科折
    算標準之記載（司法院釋字第144號、第679號解釋意旨參照
    ）。復按法律上屬於自由裁量之事項，有其外部性界限及內
    部性界限，並非概無拘束。依據法律之具體規定，法院應在
    其範圍選擇為適當之裁判者，為外部性界限；而法院為裁判
    時，應考量法律之目的，及法律秩序之理念所在者，為內部
    性界限，法院為裁判時，二者均不得有所踰越（最高法院80
    年台度台非字第473號判決意旨參照）。在數罪併罰，有二
    裁判以上，定其應執行之刑時，固屬於法院自由裁量之事項
    ，然仍應受前揭外部性界限及內部性界限之拘束（最高法院
    92年度台非字第227號判決要旨參照）。再以刑罰之科處，
    應以行為人之責任為基礎，考量人之生命有限，刑罰對被告
    造成之痛苦程度，係以刑度增加而生加乘效果，而非等比方
    式增加，如以實質累加方式執行，刑責恐將偏重過苛，不符
    現代刑事政策及刑罰之社會功能，故透過定應執行刑程序，
    採限制加重原則，授權法官綜合斟酌被告犯罪行為之不法與
    罪責程度、各罪彼此間之關聯性（例如數罪犯罪時間、空間
    、各行為所侵害法益之專屬性或同一性、數罪對法益侵害之
    加重效應等）、數罪所反應被告人格特性與傾向、對被告施
    以矯正之必要性等，妥適裁量最終具體應實現之刑罰，以符
    罪責相當之要求。因此，法院於酌定執行刑時，應體察法律
    恤刑之目的，為妥適之裁量，俾符合實質平等原則（最高法
    院105年度台抗字第626號裁定意旨參照）。
三、經查：
　　受刑人陳任廷因違反毒品危害防制條例案件（詳如附表所示
    ），先後經本院判處如附表所示之刑，均經分別確定在案，
    有臺灣高等法院被告前案紀錄表及如附表所示之判決各1份
    在卷可憑。又受刑人所犯如附表編號1所示不得易科罰金之
    罪，與如附表編號2所示得易科罰金之罪，依刑法第50條第1
    項但書之規定固不得併合處罰，然本件聲請係檢察官應受刑
    人之請求而提出，有臺灣臺中地方檢察署刑法第50條第1項
    但書案件是否請求定應執行刑調查表1 份附卷可稽，是依刑
    法第50條第2項之規定，檢察官依受刑人之請求就如附表所
    示各罪聲請定其應執行之刑，即有所據。此外，本院定應執
    行刑，除不得逾越刑法第51條第5款所定法律之外部界限，
    即不得重於如附表編號1、2所示之罪加計之總和（有期徒刑
    1年8月）；亦應受內部界限之拘束。茲檢察官聲請定其應執
    行之刑，本院審核認聲請為正當，應定其應執行之刑。考量
    受刑人就附表所犯各罪罪名，分別為販賣毒品與施用毒品，
    罪質與保護之法益有異，犯行模式不同，揆諸前開法律見解
    ，倘就其刑度予以實質累加尚與現代刑事政策及刑罰之社會
    功能不符，茲審酌上情，兼衡被告所犯各罪之法律之目的、
    違反之嚴重性及貫徹刑法量刑公平正義理念，爰就附表所示
    各罪定其應執行之刑如主文所示。另揆諸前開說明意旨，受
    刑人所犯如附表編號2所示之罪雖得易科罰金，但因與附表
    編號1不得易科之罪合併處罰之結果，本院於定執行刑時，
    自不得諭知易科罰金，附此敘明。
四、爰依刑事訴訟法第477條第1項，刑法第53條、第50條第2項
    、第51條第5款，裁定如主文。
中　　華　　民　　國　　111 　年　　7 　　月　　14　　日
                  刑事第九庭    法  官  彭國能
以上正本證明與原本無異。
如不服本裁定，應於收受送達後5日內向本院提出抗告狀。（應
附繕本）
                                書記官  陳宇萱
中　　華　　民　　國　　111 　年　　7 　　月　　14　　日
編　　　　　號  1 2  罪　　　　　名  毒品危害防制條例 毒品為害防制條例  宣　　告　　刑  有期徒刑1年3月 有期徒刑5月，如易科罰金以新臺幣1,000元折算一日  犯　罪　日　期  110年10月18日 110年10月18日  偵查(自訴)機關 年　度　案　號  臺中地檢110年度偵字第33313號 臺中地檢111年度毒偵字第247號  最　後 事實審 法　　院  臺中地院  臺中地院   案　　號 110年度訴字第2191號 111年度中簡字第247號   判決日期 111年3月10日 111年3月31日  確　定 判　決 法　　院  臺中地院  臺中地院   案　　號 110年度訴字第2191號 111年度中簡字第385號   判決日期 111年4月12日 111年5月3日  是否為得易科罰金之案件  不得易科、社勞 得易科、社勞       備      註  臺中地檢111年度執字第6245號 臺中地檢111年度執字第5586號